【裁判字號】    92,親,157
【裁判日期】    921230
【裁判案由】    否認子女
【裁判全文】
臺灣桃園地方法院民事判決                          九十二年度親字第一五七號
    原      告  甲○○
    被      告  乙○○
    兼  右一人  丙○○
    法定代理人        指定送.
右當事人間否認子女事件，於中華民國九十二年十二月十六日言詞辯論終結，本院判
決如左：
    主      文
確認被告乙○○非原告甲○○自被告丙○○受胎所生之女。
訴訟費用由被告負擔。
    事      實
甲、原告方面：
  一、聲明：如主文所示。
  二、陳述：原告與被告丙○○本係夫妻，嗣於民國（下同）九十二年一月二十七日
            協議離婚，婚姻關係存續中，原告於九十二年二月十四日生下一女即被
            告乙○○，惟原告與被告丙○○於九十一年一月十一日前即行分居，迄
            今未曾再同居，是被告乙○○非原告自被告丙○○受胎所生，為此依法
            訴請判決如聲明。
  三、證據：提出戶籍謄本二份為證。
乙、被告方面：
  一、聲明：同意原告之請求。
  二、陳述：對原告之主張無意見，被告乙○○確非原告自被告丙○○受胎所生之女
            。
丙、本院依職權囑託財團法人長庚紀念醫院鑑定兩造之血緣關係。
     理    由
一、本件原告主張其與被告丙○○本係夫妻，嗣後協議離婚，惟婚姻關係存續中，受
    胎懷孕生有一女即被告乙○○之事實，業據其提出戶籍謄本為憑，復為被告丙○
    ○當庭所不爭執，自堪信為真實。又原告主張其與被告丙○○於九十一年一月十
    一日前即行分居，迄今未曾再同居，被告乙○○應非自被告丙○○受胎所生乙節
    ，經本院囑託財團法人長庚紀念醫院鑑定兩造間血緣關係之結果，覆稱：「根據
    Ｄ１６Ｓ５３９，Ｄ２１Ｓ１１，Ｄ１９Ｓ４３３，ＴＨ０１，ＦＧＡ，ＣＳＦ
    １ＰＯ，Ｄ５Ｓ８１８，等位點之遺傳標記分析結果，據以排除『丙○○是乙○
    ○的親生父親』。（八重排除）」，此有財團法人長庚紀念醫院九十二年十一月
    五日（九二）長庚院法字第一二七四號函附親子鑑定報告乙份在卷可按，是原告
    此部分主張，亦堪認為真實。
二、按民法第一千零六十三條第一項推定之婚生子女，如夫妻之一方能證明妻非自夫
    受胎者，得於知悉子女出生之日起，一年內提起否認之訴，同條第二項定有明文
    。查原告受胎生下被告乙○○，既係在其與被告丙○○婚姻關係存續中，則依法
    自應推定被告乙○○為原告與被告丙○○之婚生女，然原告受胎懷有被告乙○○
    時，並未與被告丙○○同居即非自被告丙○○受胎，準此，原告於知悉被告乙○
    ○出生之日起一年內提起本件訴訟，於法洵屬有據，應予准許。
三、據上論結，本件原告之訴為有理由，依民事訴訟法第七十八條、第八十五條第一
    項前段，判決如主文。
中      華      民      國    九十二    年     十二     月     三十     日
                                        臺灣桃園地方法院家事法庭
~B法  官  汪智陽
右正本係照原本作成
如對本判決上訴須於判決送達後廿日內向本院提出上訴狀
中      華      民      國    九十二    年     十二     月     三十     日
~B書記官  陳月桂


司法院資訊處製作；財團法人民間司法改革基金會備份。
